【裁判字號】    90,易緝,136
【裁判日期】    901218
【裁判案由】    竊盜等
【裁判全文】
臺灣桃園地方法院刑事判決             九十年度易緝字第一三六號、一三七號
    公  訴  人  臺灣桃園地方法院檢察署檢察官
    被      告  丙○○
右列被告因竊盜案件，經檢察官提起公訴（八十九年度偵字第一六二一號）及移送併
辦（八十九年度偵字第五八四八號），本院判決如左：
    主  文
丙○○共同行使偽造私文書，足以生損害於他人，處有期徒刑拾月。偽造於簽帳單及
提貨單上「甲○○」之署押共陸枚沒收；又連續攜帶兇器、毀越門扇、安全設備於夜
間侵入住宅竊盜，處有期徒刑壹年。扣案之一字型起子壹支、L型六角扳手參支、手
電筒壹支均沒收。應執行有期徒刑壹年捌月，偽造於簽帳單及提貨單上「甲○○」之
署押共陸枚沒收；扣案之一字型起子壹支、L型六角扳手參支、手電筒壹支均沒收。
    事  實
一、丙○○曾犯肅清煙毒條例、竊盜等案件，經本院合併定執行刑為有期徒刑四年五
    月，於民國八十五年七月八日確定，並於同年七月八日送監執行，於八十七年三
    月十日假釋出獄，現仍在假釋中（不構成累犯），猶不知悔改，(一)、與不詳姓
    名成年男子共同基於不法所有之意圖，於八十八年五月二十四日十三時許，由丙○○先入桃園縣中壢市○○路一一六號甲○○所經營之安親班內，由區力強佯裝
    有意報名而要求甲○○帶領參觀設備，另一不詳姓名男子則趁二人上二樓參觀，
    樓下無人之際，竊取甲○○擺放在辦公桌上之女用咖啡色手提包 (內有身分證、
    健保卡、駕照、行照、玉山銀行信用卡一張、萬通銀行信用卡二張、新竹企業銀
    行及台灣銀行金融卡各一張、新台幣八萬元等物)，得手後先上附近之車輛等候
    ，迨丙○○參觀完畢，二人即趨車離去。當日下午十三時五十三分許，區力強與
    不詳姓名之成年男子前往桃園縣中壢市○○○路○段五一0號家樂福倉庫中心，
    由丙○○假冒甲○○之名，並偽簽「甲○○」署押於簽帳單上四枚及提貨單上二
    枚，而偽造上開私文書，持向該中心員工刷卡消費，致使該中心員工陷於錯誤而
    同意其等消費刷卡購買泠氣、香煙等共計七萬二千九百一十八元 (起訴書誤載為
    七萬四千元)，足以生損害於家樂福倉庫。丙○○等於取得泠氣機之提貨單及香
    菸等物後即離去，於同日十八時許，偕壬○○ (所涉贓物罪部分另行判決，現上
    訴中)回至該中心，欲再行提領泠氣機時為警當場查獲，並扣得提貨單二張。(二
    ) 、丙○○另基於意圖為自己不法之所有之概括犯意，先於民國八十九年一月十
    七日淩晨二時許，攜帶客觀上得作為兇器之一字型起子、L型六角扳手三支、手
    電筒一支 (另白手套一雙、固定鉗各一支係被告從事水電工之工具，非供本件犯
    罪所用)，至桃園縣中壢市○○路一0二三號一樓乙○○○之小吃店，以扳手破壞
    前鐵捲門門鎖，未能開啟鐵門，乃以扳手毀壞後窗玻璃後，自窗戶翻入室內，在
    店內櫃檯，竊得乙○○○所有硬幣二袋合計新台幣三千五百四十元。得手後置於
    其手提袋內，正欲離去時，為警發覺當場查獲，並扣得上開犯案所用之工具。復
    於八十九年二月十九日淩晨二時五十分許，至桃園縣中壢市○○○街三九七號前
    ，以自製鑰匙一支，開啟己○○所有車號K３-２４２７號自用小貨車之車門，進
    入左前門駕駛座內，欲竊取財物，旋為車主己○○發現，與友人丁○○合力圍捕
    ，丙○○乃倉皇逃脫，致未得逞。
二、案經桃園縣警察局中壢分局報請台灣桃園地方法院檢察署檢察官偵查起訴及移送
    併辦。
    理  由
一、訊據被告丙○○坦承右揭犯罪事實 (一)中竊盜及偽簽姓名詐取財物之事實不諱
    ，惟辯稱：伊係單獨一人前往安親班，見櫃檯無人而下手行竊，未曾與被害人甲○○見面等語。惟查：被告丙○○係與另一不詳姓名成年男子同至安親班內，由
    被害人甲○○全程陪同丙○○上樓參觀，參觀完後並送至門口坐車，被告係坐於
    乘客座，並無藉機分開等情，業據被害人甲○○於警訊、偵審中供明，被告亦自
    承伊不會開車，則開車接應自是另有其人，且被害人係全程陪同被告，且被告甫
    離開數分鐘後即發現皮包不見，足認該開車接應之人即是共犯，乘被告佯裝參觀
    之際，下手行竊。被告所辯，顯係迴護共犯之詞，並不可採。至被告至中壢家樂
    福倉庫中心偽簽刷卡提貨部分，被告自白，核與證人即該中心收銀員辛○○、庚○○之證述相符，並有簽帳單四紙、提貨單二紙及鑑定報告乙紙在卷可稽。事證
    明確，被告此部分犯行堪予認定。
二、訊據被告丙○○坦承右揭犯罪事實 (二)之竊盜事實不諱，核與被害人乙○○○
    、己○○之指述及證人丁○○於警訊證述之情節相符，並有作案之工具扣案及贓
    款領據、現場照片附卷可稽，事證明確，犯行堪予認定。
二、核被告之行為，(一)部分係犯刑法第三百二十條第一項之竊盜罪、第二百十條、
    第二百十六條之行使偽造私文書罪、第三百三十九條第一項之詐欺取財罪名。其
    偽造署押為同法第二百十二條偽造私文書之部分行為，不另論罪，偽造私文書之
    低度行為，為進而行使之高度行為吸收，只論以行使偽造私文書罪名，公訴人雖
    僅論及刑法第二百十七條罪名，但此部分與偽造私文書、行使部分有實質上一罪
    之關係，為起訴效力所及，本院自得一併審究。被告就竊盜、偽造文書、詐欺部
    分與不詳姓名男子間有犯意聯絡及行為分擔，均為共同正犯。所犯上開三罪間，
    有方法、結果之關係，應從一重之偽造文書罪名處斷。至於事實 (二)部分，係
    犯刑法第三百二十條第三項、第一項之普通竊盜罪未遂及同法第三百二十一條第
    一項第一、二、三款之加重竊盜罪名。所犯上開二罪，時間緊接，罪名相同，顯
    係基於概括犯意為之，為連續犯，應從一重之加重竊盜罪名處斷。所犯上開事實
    ( 一)、(二)之二罪，犯意各別、行為互殊，應分論併罰。爰審酌被告曾有施用
    毒品、竊盜前案（未構成累犯），素行不佳，本件所得財物數額不多及犯罪後坦
    承犯行等一切情狀，分別量處如主文所示之刑，並定其應執行之刑，以昭烔戒。
    偽造於簽帳單上、提貨單上「甲○○」之署押共六枚，不問屬於犯人與否，沒收
    之；扣案之一字型起子一支、L型六角扳手三支、手電筒一支係被告所有供本件
    犯所用之物，併宣告沒收之。至自製鑰匙一支，並未扣案，被告復供稱業已丟棄
    ；扣案之白手套一雙、固定鉗一支，雖係被告所有，但非供本件犯罪所用之物，
    均不諭知沒收，附此敘明。
三、移送併辦（八十九年度偵緝字第四六六號部分）意旨另以：被告丙○○另意圖為
    自己不法之所有，於八十九年四月底，在桃園縣中壢市○○路上永福釣蝦場內，
    拾獲戊○○遺失之身分證、駕照、健保卡各壹枚後，占為己用，並將證件上之照
    片換貼自己照片使用，於八十九年六月十三日二十二時許，在同市○○街一七九
    號前為警查獲，因認此部分涉有侵占及變造特種文書之罪嫌。經查：同一事實業
    據檢察官以八十九年度偵字第八八六四號起訴書起訴在案，並經本院於九十年十
    月二十三日以九十年度易緝字第一三八號判決在案。且本件被告係涉竊盜罪嫌起
    訴，移送併辦部分則為侵占、偽造文書罪名，二者並無裁判上一罪之關係，既非
    起訴效力所及，本院自無從一併審究，應退回檢察官另行處理，附此敘明。
四、據上論結，應依刑事訴訟法第二百九十九條第一項前段、刑法第二十八條、第五
    十六條、第三百二十一條第一項第一款、第二款、第三款，第二百十條、第二百
    十六條、第三百三十九條第一項、第五十五條、第二百十九條、第五十一條第五
    款、罰金罰鍰提高標準條例第一條前段，判決如主文。
案經檢察官江苑臻到庭執行職務。
中      華      民      國      九十        年    十二    月    十八    日
                                 臺灣桃園地方法院刑事第四庭
                                    法  官        陳 世 宗
右正本證明與原本無異。
如不服本判決，應於送達後十日內，向本院提出上訴狀。
                                    書記官        廖  宜 政
中      華      民      國      九十        年    十二    月   二十一   日
附論罪科刑之法條
刑法第三百二十一條
犯竊盜罪而有左列情形之一者，處六月以上五年以下有期徒刑：
一、於夜間侵入住宅或有人居住之建築物、船艦或隱匿其內而犯之者。
二、毀越門扇、牆垣或其他安全設備而犯之者。
三、攜帶兇器而犯之者。
四、結夥三人以上而犯之者。
五、乘火災、水災或其他災害之際而犯之者。
六、在車站或埠頭而犯之者。
前項之未遂犯罰之。
刑法第二百十條
偽造、變造私文書，足以生損害於公眾或他人者，處五年以下有期徒刑。
刑法第二百十六條
行使第二百十條至第二百十五條之文書者，依偽造、變造文書或登載不實事項或使登
載不實事項之規定處斷。
刑法第三百三十九條：
意圖為自己或第三人不法之所有，以詐術使人將本人或第三人之物交付者，處五年以
下有期徒刑、拘役或科或併科一千元（已提高十倍為一萬元）以下罰金。
以前項方法得財產上不法之利益或使第三人得之者，亦同。
前二項之未遂犯罰之。
刑法第二百十九條
偽造之印章、印文或署押，不問屬於犯人與否，沒收之。


司法院資訊處製作；財團法人民間司法改革基金會備份。
